臺灣臺中地方法院刑事判決　　　　　　100年度簡上字第371號
上　訴　人
即　被　告　林香文
上列上訴人因詐欺案件，不服本院臺中簡易庭100 年度中簡字第
1803號第一審簡易判決（聲請簡易判決處刑案號：臺灣臺中地方
法院檢察署100 年度偵字第6923號），提起上訴，本院管轄之第
二審合議庭判決如下：
    主  文
上訴駁回。
林香文緩刑貳年，並應依卷附本院100 年度司中調字第2473號調
解程序筆錄所示之給付方法，確實履行調解內容。
    犯罪事實及理由
一、按被告經合法傳喚，無正當之理由不到庭者，得不待其陳述
    ，逕行判決，刑事訴訟法第371 條定有明文。本案上訴人即
    被告林香文（下簡稱被告）業經合法傳喚，有本院送達證書
    及個人基本資料查詢結果各1 紙在卷可佐，被告無正當理由
    不到庭，依前開說明，本院自得不待其陳述，由檢察官一造
    辯論而為判決，合先敘明。
二、本案經本院審理結果，認原第一審簡易判決認事用法及量刑
    均無不當，應予維持，並引用如附件第一審簡易判決書及其
    附件所載。
三、核被告所為，係犯刑法第30條第1 項、第339 條第1 項之幫
    助詐欺取財罪。又被告幫助詐欺取財之行為，為幫助犯，爰
    依刑法第30條第2 項減輕其刑。原審適用刑法第339 條第 1
    項、第30條第1 項、第2 項、第41條第1 項前段，量處被告
    拘役40日，並諭知易科罰金之折算標準，核其認事、用法均
    無不當，量刑亦屬妥適。被告未附理由提起上訴，請求撤銷
    改判，顯無理由，應予駁回。
四、另查被告前未曾受有期徒刑以上刑之宣告，有臺灣高等法院
    被告前案紀錄表附卷可憑，其因一時失慮，因而觸犯刑法，
    事後業與告訴人林昕韻達成調解，有本院100 年度司中調字
    第2473號調解程序筆錄1 份存卷可參，堪認犯後已有悔意，
    因認被告經此偵、審程序及罪刑之宣告，應知所警惕而信無
    再犯之虞，本院因認其所受宣告之刑以暫不執行為適當，爰
    併予宣告緩刑2 年，並命被告應依上揭卷附調解筆錄所示給
    付方法，確實履行調解內容，以啟自新。又上揭「並依卷附
    調解程序筆錄所示之給付方法，確實履行調解內容」部分，
    係屬本件緩刑宣告之附帶負擔，若被告有違反上開所定負擔
    情節重大者，檢察官得依法聲請撤銷緩刑，附此敘明。
五、應依刑事訴訟法第455 條之1 第1 項、第3 項、第371 條、
    第373 條、第368 條、第364 條，刑法第74條第1 項第1 款
    、第2 項第3 款，判決如主文。
本案經檢察官黃智炫到庭執行職務。
中    華    民    國   100    年    10    月    26    日
                刑事第十二庭    審判長法  官  郭瑞祥
                                      法  官  周莉菁
                                      法  官  簡婉倫
以上正本證明與原本無異。
不得上訴。
                                      書記官  許千士
中    華    民    國   100    年    10    月    26    日
附錄本案論罪科刑法條
刑法第339條第1項
意圖為自己或第三人不法之所有，以詐術使人將本人或第三人之
物交付者，處5年以下有期徒刑、拘役或科或併科1千元以下罰金
。
附件
臺灣臺中地方法院刑事簡易判決       100年度中簡字第1803號
聲  請  人  臺灣臺中地方法院檢察署檢察官
被      告  林香文  女  32歲（民國○○年○月○○日生）
                    身分證統一編號：Ｚ000000000號
                    住臺中市○里區○○路○段240巷18號
上列被告因詐欺案件，經檢察官聲請以簡易判決處刑（100年度
偵字第6923號），本院判決如下：
    主    文
林香文幫助犯詐欺取財罪，處拘役肆拾日，如易科罰金，以新臺
幣壹仟元折算壹日。
    犯罪事實及理由
一、本案犯罪事實、證據及理由均引用處刑書之記載（詳附件）
    。
二、依刑事訴訟法第449條第1項、第454條第2項，刑法第30條、
    第339條第1項、第41條第1項前段，刑法施行法第1條之1，
    逕以簡易判決處如主文所示之刑。
三、如不服本判決應於收受判決後10日內向本院提出上訴書狀，
    並應敘述具體理由；其未敘述上訴理由者，應於上訴期間屆
    滿後20日內向本院補提理由書（均須按他造當事人之人數附
    繕本）「切勿逕送上級法院」。
中    華    民    國   100    年    7     月    27    日
                    臺中簡易庭  法  官  林慧英
上正本證明與原本無異。
                                書記官  陳玲誼
中    華    民    國   100    年    7     月    27    日
附錄本案論罪科刑法條
刑法第339條第1項
意圖為自己或第三人不法之所有，以詐術使人將本人或第三人之
物交付者，處5年以下有期徒刑、拘役或科或併科1千元以下罰金
。
附件
臺灣臺中地方法院檢察署檢察官聲請簡易判決處刑書      殊股
                                     100年度偵字第6923號
    被      告  林香文  女  31歲（民國○○年○月○○日生）
                        住臺中市○里區○○里○○路○段240
                        巷18號
                        國民身分證統一編號：Ｚ000000000號
上列被告因詐欺案件，業經偵查終結，認為宜聲請以簡易判決處
刑，茲將犯罪事實及證據並所犯法條分敘如下：
        犯罪事實
一、林香文明知近年來坊間盛行以虛設、租賃、借用或買賣人頭
    帳戶等方式，供詐騙集團作為詐騙或恐嚇他人交付財物之不
    法用途，亦可預見無故收購、租賃或借用他人之存摺、金融
    卡及密碼者，目的及手段詭異，極可能係將之作為財產犯罪
    之工具，藉以避免真實身分暴露而遭到訴究。詎竟基於縱有
    人以其所提供之金融帳戶實行詐欺取財犯罪，亦不違背其本
    意之幫助故意，於民國100年1月18日15、16時許，在臺中市
    ○○區○○路2 段與五權西路交岔路口之「全家便利商店」
    前，將其所申設之第一商業銀行大里分行帳號000-00000000
    000 號帳戶之存摺、金融卡及密碼，交付予不詳詐騙集團成
    員，容任詐騙集團利用作為人頭帳戶使用。嗣於100年1月18
    日16時許，自稱「露天拍賣網客服人員」之詐騙集團女性成
    員，致電林昕韻誆稱：渠先前網路購物遭到詐騙，將進行退
    款，並會有金管會人員來電詢問云云，旋又由另名詐騙集團
    成員，以竄改來電顯示之方式，假冒「金管會人員」致電林
    昕韻佯稱：需到自動櫃員機依指示操作云云；致林昕韻陷於
    錯誤，先於同日17時15分許，在臺北市松山區○○○路○ 段
    311號之郵局自動櫃員機，將新臺幣（下同）2萬9989元，匯
    入盧威丞（另為不起訴處分）之國泰世華商業銀行永春分行
    帳號0000000000000 號帳戶內，繼又於同日19時22分許、19
    時29分許、19時32分許及19時38分許，在臺北市○○○路○
    段131號之第一商業銀行自動櫃員機，先後將1萬元、1萬500
    0元、2萬2000元及5 萬3000元，存入林香文之該帳戶內。上
    開款項旋即遭詐騙集團成員提領一空。
二、案經林昕韻訴由臺中市政府警察局清水分局報告偵辦。
        證據並所犯法條
一、訊據被告林香文矢口否認有何上揭犯行，辯稱：該帳戶之存
    摺及金融卡在應徵時遭騙走，伊於100年1月18日看自由時報
    的求職欄應徵電玩店開分員，以伊所持用之手機與自稱「王
    店長」者聯絡，但對方的手機號碼伊已刪除了，對方叫伊於
    當日15或16時許，去臺中市○○區○○路2 段與五權西路交
    岔路口之「全家便利商店」前，交付伊的第一商業銀行存摺
    影本、金融卡及身分證影本，伊有告知密碼，交付前伊先將
    帳戶內的錢領出云云。惟查：（一）該第一商業銀行大里分
    行帳戶確係被告所申設使用乙情，業據被告供承無訛，且有
    開戶基本資料1份附卷可稽。又告訴人林昕韻因遭詐騙集團
    以上揭手法詐騙，致陷於錯誤，而將上開金額匯入該帳戶乙
    節，亦據告訴人於警詢中指訴明確，並有該帳戶之交易明細
    資料1份及第一商業銀行自動櫃員機交易明細表4張等在卷可
    參。足認被告之該帳戶確遭詐欺集團作為實施詐財犯行之用
    無訛。（二）次查，依一般人之認知，除非是大量招考新進
    人員，否則應徵面試理應會在公司或營業處所進行，豈有約
    在便利商店店門外面試之理？況被告既未見過對方，也無對
    方之任何資料，殊難想像其會一經要求，就率然交付存摺、
    金融卡及密碼給對方。參以，偵查中質之被告稱以：「（應
    徵為何不是到店裡應徵？）我交付時有跟他說，你這個一定
    有問題，因為按照正常求職狀況，應該是約在公司內。」、
    「（問：既然認為有問題，為何還要交付？）第1次交付第
    一銀行的金融卡給對方，他說要測試，並打電話跟我說領不
    到錢，我才跟他說這一定有問題，我並不是在交給他當時跟
    他說有問題，只是我心裡面覺得怪怪的。」、「（問：有無
    去上班？）沒有，第2天我有去看地址，發現地址是假的。
    」、「（問：發現地址是假的後，有無去報警並凍結帳戶？
    ）沒有，因為我想裡面都沒有錢了，我的錢沒有被提領，我
    就想一定是OK的。」、「（問：你被騙後有無再打電話詢問
    對方？）沒有。」云云。益證其所辯，顯屬子虛。按存摺、
    金融卡攸關個人債信甚為重要，一般人均知應謹慎並分開保
    管，一但遺失、被竊或遭他人取走拒不歸還，也應立即報警
    處理，並向原申請設立之金融機構申報處理，以免有遭到他
    人盜領或淪為犯罪工具之情事發生，被告業已成年，對此自
    無法諉為不知。參以，金融帳戶存摺、金融卡之使用，如非
    事前即徵得原帳戶所有人同意，倘原帳戶所有人及時至金融
    機構辦理止付，詐騙集團成員勢必將無法領取所詐得之金額
    ，甚至有可能遭原帳戶所有人以掛失補發方式，將該款項予
    以提領一空，況詐騙所得之金額動輒數萬元，遠高於購買、
    借用或以其他方式取得帳戶使用之低微代價，詐騙集團自不
    致使用未經原帳戶所有人同意之帳戶，作為詐騙被害人匯入
    款項之用，而甘冒徒勞無功的風險，足徵被告所辯，純屬子
    虛。另按刑法上所謂不確定故意，係指行為人對於構成犯罪
    之事實，預見其發生而其發生並不違背其本意，
    本件被告於交付上述存摺、金融卡及密碼予該不詳犯罪集團
    成員時，主觀上應已預見將被該詐騙集團利用作為施行詐欺
    取財之工具，且若有人持以犯罪亦無違反其本意，顯然具有
    幫助詐欺取財之不確定故意至為灼然。又被告所為係參與詐
    欺取財罪構成要件以外之行為，且並無證據足認被告係以正
    犯而非以幫助犯之犯意參與上述犯罪，應認其所為僅屬幫助
    正犯遂行犯罪之行為。綜上所述，被告幫助他人詐欺取財之
    犯嫌，洵堪認定。
二、核被告所為，係犯刑法第30條第1項、第339條第1 項之詐欺
    取財幫助犯罪嫌。又被告以幫助意思參與不詳詐騙集團之犯
    罪構成要件以外行為，屬幫助犯，請依同法第30條第2 項規
    定，減輕其刑。
三、依刑事訴訟法第451條第1項聲請逕以簡易判決處刑。
    此  致
臺灣臺中地方法院
中    華    民    國   100    年    6     月    20    日
                              檢察官  李  翠  玲
本件正本證明與原本無異
中    華    民    國   100    年    7     月     4    日
                              書記官  林  淑  娟
所用法條：
刑法第339條第1項。
（普通詐欺罪）
意圖為自己或第三人不法之所有，以詐術使人將本人或第三人之
物交付者，處 5 年以下有期徒刑、拘役或科或併科 1 千元以下
罰金。
中華民國刑法第30條
（幫助犯及其處罰）
幫助他人實行犯罪行為者，為幫助犯。雖他人不知幫助之情者，
亦同。
幫助犯之處罰，得按正犯之刑減輕之。